臺灣新北地方法院刑事判決
111年度訴字第354號
公  訴  人  臺灣新北地方檢察署檢察官
被      告  陳明偉


上列被告因傷害案件，經檢察官提起公訴（110年度偵字第27750
號），本院判決如下：
    主  文
陳明偉犯傷害罪，處拘役肆拾日，如易科罰金，以新臺幣壹仟元
折算壹日。
    事  實
一、陳明偉為址設新北市○○區○○街000巷0號城品社區內住戶，因
    不滿社區管委會處理其住家排水問題流程，於民國110年4月
    8日19時許，於該社區管委會開會時，在社區會議室中，徒
    手毆打出席會議之委員林五台，致林五台受有頸部挫傷之傷
    害。
二、案經林五台訴由新北市政府警察局新莊分局報告臺灣新北地
    方檢察署檢察官偵查起訴。
    理  由
一、本判決所引用具傳聞性質之證據資料，檢察官及被告陳明偉
    均未爭執其證據能力（本院卷第28至29、50至53頁），且於
    言詞辯論終結前亦未聲明異議，並經本院於審判期日依法踐
    行調查證據程序，本院審酌上開證據資料製作時之情況，尚
    無違法取得及證明力明顯過低之瑕疵，認以之作為證據應屬
    適當，基於尊重當事人對傳聞證據之處分權，認該等傳聞證
    據均具有證據能力。另本判決後述引用之書證、物證，本院
    審酌該等證據並無信用性過低或違法取得之疑慮，認為適當
    ，亦均有證據能力。
二、訊據被告固坦承有於前揭時、地，因住家排水問題與管委會
    起言語爭執進而衍生肢體衝突等情不諱，惟矢口否認有何傷
    害犯行，辯稱：伊只是不滿排水問題拖了6天才處理，語氣
    比較氣憤，卻被其他管理委員言語侮辱，伊見告訴人離座，
    感覺受到威脅，認為告訴人可能會傷害伊，因此才先將告訴
    人推向牆壁，但伊並未朝告訴人脖子揮拳云云。然查：
  ㈠證人即告訴人林五台於偵查中具結證稱：被告當時對管委會
    提出很多質疑，並講很多凶狠的話語，伊坐被告旁邊，勸被
    告可否不要這樣，被告說「我就是要這樣，不然你要怎樣(
    台語)」，伊站起來想離開，被告就開始連續攻擊伊等語（
    臺灣新北地方法院檢察署110年度偵字第27750號卷〈下稱偵
    卷〉第33頁），核與證人陳淑珍於偵查中具結證稱：伊是管
    委會成員之一，當時被告不開心，針對管委會一直罵和咆哮
    ，告訴人坐在被告旁邊，被告問告訴人「你看三小(台語)」
    ，之後被告就不開心，用手打告訴人頭，抓告訴人脖子等語
    （偵卷第31至33頁）；證人黃牡丹於警詢中亦證稱：伊等開
    管委會時，被告一直拍桌謾罵，告訴人轉頭看了被告一眼，
    被告就罵告訴人「你看三小」，告訴人跟被告說「有事好好
    講」，但被告越罵越兇，告訴人就滑開椅子站起來，被告就
    開始打告訴人，被告一手掐著告訴人脖子、一手用拳頭毆打
    告訴人等語相符（偵卷第15至16頁）。而告訴人於當晚9時4
    3分許即至衛生福利部臺北醫院急診就醫治療，經診斷受有
    頸部挫傷之傷勢，此有衛生福利部臺北醫院110年4月8日診
    斷證明書1份附卷可證（偵卷第17頁）。觀諸告訴人就醫時
    間與本案案發時間緊密，且依該診斷證明書上所載之傷勢、
    部位，與證人即告訴人、陳淑珍、黃牡丹等上述證述情節相
    符，堪認告訴人前揭指述，當非子虛，應可採信。
　㈡被告雖辯稱：伊感覺受告訴人威脅，因此先推告訴人，是正
    當防衛云云。惟按刑法第23條前段規定之正當防衛，必須對
    於現在不法之侵害且基於防衛之意思為之，始屬相當。被告
    與告訴人肢體衝突前，縱有言語爭執或口角，然告訴人既未
    先對被告出手傷害，自非屬現在不法之侵害，自無從阻卻其
    傷害行為之違法性。
　㈢綜上所述，本案事證明確，被告前揭傷害犯行，洵堪認定，
    應依法論科。
三、論罪科刑
  ㈠核被告所為，係犯刑法第277 條第1 項之傷害罪。
  ㈡爰以行為人之責任為基礎，審酌被告縱因住家積水受有不便
    或委屈，亦應理性溝通解決，竟情緒失控率而毆打告訴人成
    傷，所為顯有非是，應予非難；兼衡其犯罪之動機、目的、
    手段，告訴人所受傷勢程度及位置，被告於本院中自陳國中
    畢業、已婚、業工而經濟狀況小康之家庭生活經濟情況，本
    斟酌被告雖否認犯行而迄未與告訴人達成和解或賠償，但於
    本院準備程序中已表示願當庭向告訴人道歉(本院卷第28頁)
    等一切情狀，量處如主文所示之刑，並諭知易科罰金之折算
    標準，以資懲儆。  
據上論斷，應依刑事訴訟法第299 條第1 項前段，刑法第277 條
第1 項、第41條第1項前段，刑法施行法第1 條之1第1 項，判決
如主文。
本案經檢察官謝承勳偵查起訴，由檢察官陳漢章到庭執行職務。
中    華    民    國    111   年    7     月    28    日
                  刑事第十九庭  審判長法  官  許博然

                                      法  官  王國耀

                                      法  官  洪韻婷
上列正本證明與原本無異。
如不服本判決，應於判決送達後20日內敘明上訴理由，向本院提
出上訴狀 (應附繕本) ，上訴於臺灣高等法院。其未敘述上訴理
由者，應於上訴期間屆滿後20日內向本院補提理由書「切勿逕送
上級法院」。
                                      書記官  陳映孜
中　　華　　民　　國　　111 　年　　7 　　月　　29　　日
附錄本案論罪科刑法條全文
中華民國刑法第277條
傷害人之身體或健康者，處5 年以下有期徒刑、拘役或50萬元以
下罰金。
犯前項之罪，因而致人於死者，處無期徒刑或7 年以上有期徒刑
；致重傷者，處3 年以上10年以下有期徒刑。